臺灣臺中地方法院刑事判決　　　　　　　100年度訴字第295號
公　訴　人　臺灣臺中地方法院檢察署檢察官
被　　　告　陳治維
義務辯護人 蘇顯騰律師
被　　　告　張晉嘉
選任辯護人　羅豐胤律師
　　　　　　張薰雅律師
上列被告等因搶奪等案件，經檢察官提起公訴（99年度偵字第
2761 1號）後聲請改依協商程序而為判決，本院依認罪協商程序
，判決如下：
    主    文
陳治維犯共同攜帶兇器竊盜罪，累犯，處有期徒刑柒月；又犯共
同搶奪罪，累犯，處有期徒刑拾月。應執行有期徒刑壹年貳月。
張晉嘉犯共同攜帶兇器竊盜罪，處有期徒刑陸月；又犯共同搶奪
罪，處有期徒刑捌月。應執行有期徒刑壹年，緩刑貳年。
    犯 罪 事 實 及 理 由
一、犯罪事實：陳治維前於93年間因搶奪案件，經國防部高等軍
    事法院高雄分院判處有期徒刑3年4月確定，於96年12月2日
    縮刑而執行完畢，與張晉嘉2人因缺錢花用，遂謀議以機車
    雙載方式行搶；惟渠等因擔心如以自身車輛作案，真實身分
    恐將曝光，竟共同基於意圖為自己不法所有之犯意聯絡，於
    民國99年11月5日晚上6時30分許，先在臺中市○區○○街84
    號明德女中旁之巷子內，由陳治維負責把風，張晉嘉則持足
    供作兇器使用之扳手1把，竊取停放該地之車牌號碼362－GW
    V號機車車牌1面（該362－GWV號車牌為張名硯所有）。得手
    後，陳治維及張晉嘉2人共同將竊取之362－GWV號車牌，改
    懸掛在陳治維所有車牌號碼879－GUK號重型機車上。其後，
    陳治維即騎乘上揭改懸掛362－GWV號贓車車牌之重型機車，
    搭載張晉嘉，在臺中市區內伺機找尋行搶之目標。嗣於同日
    晚上9時25分許，陳治維騎車搭載張晉嘉，行經臺中市○區
    ○○路及館前路口附近時，適見1女子陳珅祺騎車牌號碼753
    －GLH號重型機車，行經該路口附近，機車腳踏板上放置有1
    只手提包，陳治維及張晉嘉2人認為有機可趁，遂由陳治維
    迅速騎車至陳珅祺所騎機車旁，而由後座之張晉嘉趁陳珅祺
    不及抗拒之際，彎腰伸手搶奪陳珅祺之前揭手提包1個（內
    有SONY ERICSSON及NOKIA廠牌行動電話手機各1支、化妝品
    、課本及新臺幣「下同」150元之零錢等財物）。得手後，
    陳治維隨即騎車載張晉嘉逃離現場，並同時將手提包內150
    元現金取出後，其他手機、化妝品及課本等物品，則沿路丟
    棄；陳治維及張晉嘉2人並將搶得之現金，用以購買檳榔及
    飲料等物品享用，花用殆盡。嗣經被害人張名硯及陳珅祺向
    警報案，經警循線查獲。
二、證據：
    （一）被告陳治維、張晉嘉於本院之自白。
    （二）證人即被害人張名硯、陳珅祺於偵查中之證詞。
    （三）路口監視器影像畫面照片、地圖、被告張晉嘉警詢時
          之錄影光碟等。
三、本件經檢察官與被告等於審判外達成協商之合意且被告等已
    認罪，其合意內容為：被告陳治維犯攜帶兇器竊盜罪，累犯
    ，願受有期徒刑七月、又犯搶奪罪，累犯，願受有期徒刑十
    月，應執行刑有期徒刑一年二月。被告張晉嘉犯攜帶兇器竊
    盜罪，願受有期徒刑六月、又犯搶奪罪願受有期徒刑八月，
    應執行刑有期徒刑一年，緩刑貳年。附記事項：被告張晉嘉
    應於100年5月23日前支付新臺幣16萬元之公益捐：單位：臺
    中市政府教育局，匯入銀行：臺灣銀行豐原分行、帳號：03
    0045─094112。經查，上開協商合意並無刑事訴訟法第455
    條之4第1項所列情形之一，檢察官聲請改依協商程序而為判
    決，本院爰不經言詞辯論，於協商合意範圍內為協商判決；
    另被告張晉嘉，業於100年5月10日履行檢察官聲請認罪協商
    聲請所載之附記事項（有100年5月10日台灣銀行匯款申請書
    回條聯附卷可稽)，附此敘明。
四、應適用之法條：
    刑事訴訟法第455條之4第2項、第455條之8、第454條，刑法
    第28條、第321條第1項第3項、第325條第1項、第47條第1項
    、第51條第5款、74條第1項第1款。
五、本判決除有刑事訴訟法第455條之4第1項第1款、第2款、第4
    款、第6款、第7款所定情形之一，或違反同條第2項規定者
    外，不得上訴。
六、如有上開得上訴之情形，得自收受判決送達之日起十日內，
    向本院提出上訴書狀，上訴於第二審法院。
中    華    民    國    100    年    5    月    23    日
                  刑事第四庭  審判長  法  官  吳進發
                                      法  官  羅智文
                                      法  官  李婉玉
以上正本證明與原本無異。
                                      書記官  林淑慧
中    華    民    國   100    年    5     月    23    日
附錄論罪科刑法條
中華民國刑法第321條
（加重竊盜罪）
犯竊盜罪而有下列情形之一者，處 6 月以上、5 年以下有期徒
刑，得併科新臺幣 10 萬元以下罰金：
一、侵入住宅或有人居住之建築物、船艦或隱匿其內而犯之者。
二、毀越門扇、牆垣或其他安全設備而犯之者。
三、攜帶兇器而犯之者。
四、結夥三人以上而犯之者。
五、乘火災、水災或其他災害之際而犯之者。
六、在車站、埠頭、航空站或其他供水、陸、空公眾運輸之舟、
    車、航空機內而犯之者。
前項之未遂犯罰之。
中華民國刑法第325條
（普通搶奪罪）
意圖為自己或第三人不法之所有，而搶奪他人之動產者，處 6
月以上 5 年以下有期徒刑。
因而致人於死者，處無期徒刑或 7 年以上有期徒刑，致重傷者
，處 3 年以上 10 年以下有期徒刑。
第 1 項之未遂犯罰之。